臺灣臺北地方法院民事裁定
111年度事聲字第38號
異  議  人  黃陳貴美
            黃茂雄  
            陳文聰  

            黃淑幸  

            黃英明  

            黃英進  
            黃素娟  

            黃信雄  

            黃志雄  

            黃仁雄  
            黃明雄  
            黃雨晴  
            陳達生  

            陳達仁  
            陳達欣  

            闕曉雲  
            闕曉菁  
            闕曉萍  


上列異議人聲明異議（限期起訴）事件，異議人對本院司法事務
官於民國111年5月4日所為之本院111年度司全聲字第19號裁定聲
明異議，本院裁定如下：
    主  文
異議駁回。
    理  由
一、按司法事務官處理事件所為之處分，與法院所為者有同一之
    效力。當事人對於司法事務官處理事件所為之終局處分，得
    於處分送達後10日之不變期間內，以書狀向司法事務官提出
    異議。司法事務官認前項異議有理由時，應另為適當之處分
    ，認異議為無理由者，應送請法院裁定之。法院認異議為有
    理由時，應為適當之裁定，認異議為無理由者，應以裁定駁
    回之，民事訴訟法第240條之3及第240條之4第1至3項分別定
    有明文。查本院司法事務官於民國111年5月4日以111年度司
    全聲字第19號裁定駁回異議人限期起訴之聲請，異議人於11
    1年5月16日具狀聲明異議，係於法定期間屆滿前為之，司法
    事務官認其異議無理由而送請本院裁定，經核與上開規定相
    符，先予敘明。　
二、異議意旨略以：異議人為黃王碧霞之繼承人，黃王碧霞所有
    坐落於新北市○○區○○段000地號土地因假扣押事件由本院52
    年1月24日民執庚字第1312號民事執行事件（下稱系爭執行
    事件）為禁止所有權移轉或設定他項權利之登記在案，故異
    議人提出本件聲請時，已特定相對人為系爭執行事件之聲請
    人，並敘明因其迄未提起訴訟，爰依民事訴訟法第529條第1
    項規定請求限期起訴，並聲請本院函調系爭執行事件卷宗、
    假扣押四角號碼卡，以取得相對人基本資料。然因本院已將
    系爭執行事件卷宗銷毀，又未調查前述假扣押四角號碼卡，
    可見異議人無法補正相對人人別屬不可歸責，原裁定不得以
    異議人未補正相對人姓名、住所等為由駁回異議人之聲請，
    爰依法聲明異議等語。
三、按本案尚未繫屬者，命假扣押之法院應依債務人聲請，命債
    權人於一定期間內起訴，民事訴訟法第529條第1項定有明文
    。次按當事人書狀，除別有規定外，應記載當事人姓名及住
    所或居所；書狀不合程式或有其他欠缺者，審判長應定期間
    命其補正，民事訴訟法第116條第1項第1款、第121條第1項
    分別定有明文。又起訴不合程式者，法院應以裁定駁回之，
    民事訴訟法第249條第1項第6款定有明文。
四、經查，異議人僅提出土地登記第一類謄本表明其被繼承人黃
    王碧霞所有坐落於新北市○○區○○段000地號土地，因假扣押
    事件由本院52年1月24日民執庚字第1312號為禁止所有權移
    轉或設定他項權利之登記，聲請限期起訴等語。惟本院52年
    1月24日民執庚字第1312號係民事執行事件，並非假扣押事
    件，而系爭執行事件卷宗已銷毀，無從查明假扣押事件為何
    ，自不能特定異議人限期起訴聲請之相對人為何人。異議人
    雖具狀請求本院函調假扣押四角號碼卡、本院62年6月25日
    民執62甲3508字第15392號事件，惟該執行事件與系爭執行
    事件無關連，異議人復未陳報假扣押事件之案號，均無從調
    查。本院司法事務官復陸續於111年3月17日、111年4月1日
    通知異議人應於10日內補正相對人之姓名、住所，然異議人
    逾期迄未補正，異議人之聲請不符合法定必須具備之程式，
    其聲請為不合法，應予駁回。從而，原裁定駁回異議人之聲
    請，並無違誤。異議意旨指摘原裁定不當，為無理由，應予
    駁回。
五、本院司法事務官已調取52年執字第1312號卷宗，然該卷宗已
    逾卷宗保存期限而銷毀，有本院調卷單、文書銷燬清冊可憑
    ，又該文書銷毀清冊記載該1312號「清償債務」、「撤回」
    等字樣，然上開記載與本件聲請限期起訴事件尚無關聯，非
    本院所得置喙，附此敘明。
六、據上論結，本件異議為無理由，依民事訴訟法第240條之4第
    3項後段，裁定如主文。
中　　華　　民　　國　　111 　年　　6 　　月　　15　　日
                  民事第七庭    法　官　林欣苑
以上正本係照原本作成。
如對本裁定抗告須於裁定送達後10日內向本院提出抗告狀，並繳
納抗告費新台幣1,000元。
中　　華　　民　　國　　111 　年　　6 　　月　　15　　日
                                書記官  范煥堂